臺灣高等法院高雄分院刑事裁定　　　　　九十一年度聲再字第五八號
　　再審聲請人
　　即受判決人　　甲○○
右列聲請人因業務侵占案件，對於本院中華民國九十一年三月二十六日確定判決（九
十一年上易字第一六三號），聲請再審，本院裁定如左：
      主      文
再審之聲請駁回。
      理      由
一、本件聲請意旨略以：聲請人甲○○、乙○○等係見密碼服飾行刊登於報紙聲稱「
    保證月入十萬元以上」之分類廣告，在不知情之情形下，受騙與該服飾行簽立「
    業務員切結書」，為該服飾行販售衣物，而聲請人等販售密碼服飾行之衣物，須
    另行支付市場攤位租金，且載運衣物前往各市場所用汽車亦係聲請人等所自有由
    聲請人自付油資，該服飾行並未補貼，是聲請人並非受僱於該服飾行之業務員，
    僅為該服飾行之下盤商，縱動支販衣所得款項，亦應屬民事問題，又該服飾行刊
    登廣告保證月入十萬元以上，惟竟按月扣除高額租金，聲請人每月實領二萬餘元
    ，因生活所迫予以動支，實難認其為不法所有，而上開聲請人需自付攤位租金及
    密碼服飾行刊登誘人廣告之事實，有對帳明細表影本五紙及自由時報影本一紙可
    證，原判決就上開證物未及審酌，遽依侵占罪論科，實有未合，爰依刑事訴訟法
    第四百二十一條之規定聲請再審云云。
二、按不得上訴於第三審法院之案件，除刑事訴訟法第四百二十條規定外，其經第二
    審確定有罪之判決，如就足生影響於判決之重要證據漏未審酌者，亦得為受判決
    人之利益，聲請再審，同法第四百二十一條定有明文，所謂漏未審酌，乃指其證
    據在前訴訟程序已發現，並提出於法院，法院未予審酌而言，苟被捨棄之證據，
    已於理由內明捨棄之理由者，即非漏未審酌，又所謂重要證據，必須該證據已
    足認定受判決人應受無罪，或免訴，或輕於原審所認定之罪名方可，如該證據縱
    經審酌仍不足以推翻原審所認定罪刑者，即非足生影響於原判決之重要證據，自
    不得據以聲請再審。
三、經查聲請人甲○○、乙○○係夫妻，自民國（下同）八十九年六月一日起至同年
    八月三十一日止，均受僱於陳宏仁所經營之「流行密碼服飾行」，擔任市場販售
    衣物業務，為從事業務之人，聲請人等為支應家庭相關開銷費用，竟共同意圖為
    自己不法之所有，基於侵占之概括犯意聯絡，於受僱期間，連續分次將其業務上
    向該服飾行提領衣物販售所得而持有之款項，本應於當日繳回公司，變易持有為
    所有而侵占入己，先後其計侵占新台幣（下同）七萬三千一百五十二元，嗣因該
    服飾行核對其等所取貨品及繳回之款項，發覺有異，始查知上情，而由甲○○立
    下切結書，願分期償還所侵占之款項，並自其等之薪資扣還後，尚積欠五萬六千
    一百零五元之事實，業據聲請人甲○○於第一審審理時供承不諱，並有「流行密
    碼服飾行」業務員切結書乙份，甲○○書立承認其有侵占行為之切結書，甲○○
    自該服飾行提領貨品之估價單及市場拍賣人員每日進出貨品明細表乙份影本附卷
    可稽，甲○○之自白核與事實不諱。聲請人乙○○於第一審審理時，固坦認確有
    於右揭時間，與甲○○自該服飾行提領衣物後共同至市場販售之事實不諱，但否
    認有侵占犯行，辯稱：伊並未受僱於該服飾行，只幫忙伊夫提領及販售衣物，業
    務員切結書上雖有伊之簽名，但係為甲○○之保證人，並非受僱云云。惟乙○○
    係與甲○○一起前往流行密碼服飾行應徵，非僅甲○○受僱而已，乙○○且亦立
    有該服飾行業務員切結書之情，除據證人即該服飾行負責人陳宏仁供證在卷，觀
    諸業務員切結書，係「立書人：乙○○」，並非如乙○○所稱僅為保證人，且甲
    ○○被發現侵占貨款後所簽立之切結書，係載明「該筆缺少之貨款，係夫妻兩人
    事先挪用」等語，有各該切結書影本可按，甲○○於檢察官偵查中且稱：「我與
    乙○○有在陳宏仁的服飾店工作，我們都是向陳宏仁拿貨，早上到菜市場賣衣服
    ，：：：我們是陳宏仁的員工：：：」等語，乙○○所辯，顯係卸責之詞，不足
    採信，業據第一審法院於判決理由具論並指駁綦詳，嗣聲請人等上訴本院，均否
    認有侵占犯行，甲○○辯稱：伊沒有基本薪水，是作抽成的，伊自己還要付租攤
    位的錢，是伊自己去拿衣服回來賣，伊太太幫忙賣，賣衣服的錢留下部分是加油
    及吃飯用的云云，乙○○辯稱：伊未向告訴人拿衣服去賣，是甲○○拿的，伊只
    是幫忙賣云云。本院審理結果，仍認聲請人等均係告訴人即流行密碼服飾店之業
    務員，薪資以業績多寡為準，販賣服飾所得之金額，均係該服飾店之公款，聲請
    人等就該款未交公司之前，係屬持有關係，其等就持有之公款挪就私用，又未於
    每月盤點交還，迄告訴人提出告訴時，已逾一年，顯見渠等有侵占之意圖甚明，
    乃維持第一審所為各處聲請人等有期徒刑柒月之判決，駁回聲請人等之上訴，並
    諭知乙○○緩刑年，是本院確定判決就聲請人所提自付攤位租金之證據，已予
    斟酌，但仍認並不影響聲請人等受僱於前揭服飾公司之事實，且縱聲請人等係自
    付攤位租金及汽車油資，但此乃聲請人等當初受僱時同意告訴人所提之僱用條件
    ，始簽立業務員切結書，究不能因此即認聲請人僅係下盤商，而未受僱於告訴人
    ；又聲請人即或因見報載廣告前往應徵，但其應徵時已知實情，其等仍願意簽訂
    切結書，足認該廣告之刊登，與聲請人等之受僱於告訴人而侵占貨款之事實，並
    無關係，該等證據均非足以影響於原判決之重要證據，揆諸前揭說明，聲請人再
    審之聲請顯無理由，應予駁回。
四、據上論結，應依刑事訴訟法第四百三十四條第一項，裁定如主文。
中    華    民    國     九十一     年       四       月     二十三     日
                              臺灣高等法院高雄分院刑事第四庭
審判長法官  蕭權閔
                                        法官  李嘉興
                                        法官  陳吉雄
右正本證明與原本無異。
不得抗告。
                                      書記官  黎  珍
中    華    民    國     九十一     年       四       月     二十五     日
                                                                  Ａ
